臺灣橋頭地方法院民事小額判決　　　　110年度橋小字第985號
原　　　告　劉玉嬿　
被　　　告　李佳哲　

訴訟代理人　莊宓螢　
上列當事人間請求返還和解金事件，本院於民國110年10月27日
言詞辯論終結，判決如下：
    主  文
原告之訴駁回。
訴訟費用新臺幣壹仟元由原告負擔。
    事實及理由
一、原告主張：被告前於民國110年3月24日委託原告為其汽車包
    膜，原告於同月27日完成後，因被告主張車子遭原告割傷（
    下稱系爭事件），兩造於同年4月28日在江瑞鴻議員仁武服
    務處達成和解，約定由原告給付被告新臺幣（下同）65,000
    元（下稱系爭款項），被告應履行和解書（下稱系爭和解書
    ）所載條件（包括須於粉專PO文澄清已和解，並撤回已發表
    之全部貼文、發言等，下稱和解書所載條件），兩造另口頭
    約定此事不能上新聞（下稱系爭口頭約定），但次日原告卻
    發現東森新聞台仍報導系爭事件，被告未履行此項和解條件
    ，原告自得解除和解契約並請求返還系爭款項。聲明：被告
    應給付原告65,000元及自110年5月18日起至清償日止，按週
    年利率5%計算之利息。
二、被告則以：記者採訪是發生在兩造和解前，其有答應原告會
    告訴記者已經和解，也確有告知記者此事，但記者是否報導
    非其所能決定，兩造之間並無系爭口頭約定，原告主張自屬
    無據等語，資為抗辯。聲明：原告之訴駁回。
三、本院之判斷:
(一)按稱和解者，謂當事人約定，互相讓步，以終止爭執或防止
    爭執發生之契約；和解有使當事人所拋棄之權利消滅及使當
    事人取得和解契約所訂明權利之效力。民法第736、737條分
    別定有明文。和解契約合法成立，兩造當事人即均應受該契
    約之拘束，縱使一造因而受不利益之結果，亦不得事後翻異
    ，更就和解前之法律關係再行主張。又按當事人主張有利於
    己之事實者，就其事實有舉證之責任，民事訴訟法第277條
    第1項定有明文。
(二)兩造前因系爭事件發生爭議，嗣於前開時、地達成和解並簽
    訂系爭和解書，原告已依系爭和解書給付被告系爭款項，被
    告亦已履行系爭和解書所載條件，但後來系爭事件被新聞媒
    體報導等事實，有系爭和解書在卷可稽（本院卷第13頁），
    並經當庭勘驗新聞報導影片無誤（本院卷第67頁），且為兩
    造所不爭，堪可認定。而原告主張兩造和解當時之真意，是
    被告除了和解書所載條件外，尚應履行系爭口頭約定等事實
    ，為被告所否認，依前開說明應由原告負舉證之責。經查:
 1、本院依原告聲請，通知訴外人即和解當時在場之張加華（江
    瑞鴻議員仁武服務處人員，原名張加峰）到庭作證，據其證
    稱：兩造談和解當時有口頭講到不要上新聞這件事，但沒有
    寫在和解書上，和解書是議員服務處的主任寫的，寫完後我
    有拿給兩造看，問有沒有缺什麼，他們看一看都說沒有意見
    ，我說事情就到這裡為止，被告同意，也說他會告知記者兩
    造已經和解，後來簽完和解書有記者過來，被告有告訴他們
    已經和解、這件事已經結束，大家都以為沒事了，不知道後
    來會有這些問題等語（本院卷第89至92頁）。
 2、依證人所述，兩造在和解當時雖然曾經談到不要上新聞的事
    情，但尚無法僅以此就認定兩造已有將「系爭事件不能出現
    在媒體」納入被告行為義務之合意。蓋締約雙方在磋商契約
    過程中，固然可能會做出許多討論與承諾，但並不表示此過
    程中雙方談到的事情，都當然構成兩造基於契約應負之對待
    給付義務，仍應視雙方是否確實有意將之納入具體行為義務
    而定（舉例言之，買新車時業務多半表示能為客戶代辦保險
    ，客戶也可能表示同意，但通常除非有特別約定，尚難認定
    此事屬於雙方基於買賣契約應負的對待給付義務；但若雙方
    確有約定將此作為交易條件，甚至納入談判價格的考量，即
    使雙方只是口頭約定，也會成為契約義務的一環）。而參諸
    證人所述，無法認定兩造在談到「系爭事件不能上新聞」的
    事情時，曾經具體約定被告應採取何種行為，或這件事情是
    否屬於兩造和解契約的一部分；且依張加華所證稱當時大家
    都同意事情到此為止，被告有跟記者說兩造已經和解，大家
    都以為沒事了等語，堪認兩造當時非無可能是認為記者方面
    的問題已經解決，所以無特別將之納入和解範圍之必要；況
    若兩造當時確實認為此事十分重要，並認為被告收受系爭款
    項後，有義務確保系爭事件不能上媒體，何以兩造在張加華
    提示系爭和解書時均未表示異議，反而均在上面簽名，亦有
    疑問，原告主張自難遽採。
四、綜上所述，本件依現有事證，難認原告主張可採，是原告請
    求被告給付65,000元及自110年5月18日起至清償日止，按週
    年利率5%計算之利息，為無理由，應予駁回。
五、本件事證已臻明確，兩造其餘主張及舉證，經本院審酌後認
    與判決之結果不生影響，爰不再逐一論列，附此敘明。
六、訴訟費用負擔之依據：民事訴訟法第78條
中    華    民    國   110    年    11    月    11    日
                  橋頭簡易庭  法      官    呂維翰
以上正本與原本相符。
民事訴訟法第436條之24第2項：對於本判決之上訴，非以違背法
令為理由，不得為之。
如對本判決上訴，須於判決送達後20日內向本院提出上訴狀，並
須表明原判決所違背之法令及其具體內容與依訴訟資料可認為原
判決有違背法令之具體事實之上訴理由（須按他造當事人之人數
附繕本）。
中    華    民    國   110    年    11    月    11    日
                              書  記  官    薛如媛
訴訟費用計算式：
裁判費            1,000元
合計              1,000元